【裁判字號】    92,訴緝,91
【裁判日期】    921006
【裁判案由】    違反槍砲彈藥刀械管制條例
【裁判全文】
臺灣桃園地方法院刑事判決                          九十二年度訴緝字第九一號
    公  訴  人  臺灣桃園地方法院檢察署檢察官
    被      告  甲○○
右列被告因違反槍砲彈藥刀械管制條例案件，經檢察官提起公訴（九十一年度偵字第
一九二三六號），本院判決如左：
    主      文
甲○○未經許可，寄藏可發射子彈具有殺傷力之改造玩具手槍，處有期徒刑壹年陸月
，併科罰金新台幣拾萬元，罰金如易服勞役以罰金總額與六個月之日數比例折算壹
日。
扣案具殺傷力之仿 BERETTA廠半自動手槍製造之改造玩具手槍壹支（含彈匣貳個，槍
枝管制編號0000000000號）沒收。
    事      實
一、甲○○曾因違反麻醉藥品管理條例（吸安）案件，於民國八十三年十月六日經本
    院判處有期徒刑七月，並經台灣高等法院於八十四年一月十七日駁回上訴確定，
    八十四年十月二十四日縮刑執行完畢。復因違反麻醉藥品管理條例案件（吸安）
    ，於八十六年二月二十八日經台灣高等法院判處有期徒刑十月。又因轉讓禁藥案
    件，於八十五年十二月十七日經本院判處有期徒刑八月。另因違反麻醉藥品管理
    條例案件（販安），於八十七年三月十一日經台灣高等法院判處有期徒刑五年六
    月，且於八十七年七月十六日經最高法院駁回上訴確定。右開三案經台灣高等法
    院於八十九年八月八日以八十九年聲字第七０九號裁定定應執行刑有期徒刑六年
    四月，嗣執行中於九十一年一月十五日假釋出獄，迄九十二年七月十八日始假釋
    期滿（以上不構成累犯）。假釋中尚不知省惕，復於九十一年十月十日前之同月
    初某日，在台北縣三重市○○道一號公路」三重交流道附近之「7-11」便利商店
    旁，允受曾怡彰（公訴人誤載為陳旺廷，又曾怡彰涉嫌持有手槍、子彈部分未據
    起訴）所委託，為之保管而收受曾某攜來且置於黑色手提箱內，可發射子彈具有
    殺傷力之仿 BERETTA廠半自動手槍製造之改造玩具手槍一支（含彈匣二個，槍枝
    管制編號0000000000號）及具有殺傷力之改造子彈八顆，並隨將之攜
    返桃園縣中壢市○○路二二九號二樓住處藏置迄至同年月十七日下午四時三十分
    止。嗣同年月十七日下午四時三十分許，甲○○在上址住處為警查獲，當場扣得
    其寄藏之前述手槍一支及子彈八顆（子彈送鑑時均經試射）。
二、案經桃園縣政府警察局大園分局報請台灣桃園地方法院檢察署檢察官偵查起訴。
    理      由
一、訊據被告甲○○，坦承在台北縣三重市○○道一號公路」三重交流道附近之「7-
    11」便利商店旁收受曾怡彰所交付保管，置有手槍、子彈之黑色手提箱一只，嗣
    並將之攜返上址住處存放，受託時，對手提箱內係藏置何物已心知肚明等情不諱
    ，且有如事實欄所載之物扣案及現場暨查獲之槍、彈照片十四幀在卷可稽。扣案
    之手槍一支、子彈八顆送鑑結果，手槍（含彈匣二個，槍枝管制編號00000
    00000號），認 係仿BERETTA廠半自動手槍製造之玩具手槍換裝土造金屬槍
    管而成之改造手槍，機械性能良好，可擊發適用子彈，認具殺傷力，至子彈則均
    係由玩具金屬彈殼加裝直徑約八MM金屬彈頭組合而成之改造子彈，先後經實際試
    射結果，胥可擊發，認均具殺傷力，有內政部警政署刑事警察局刑鑑字第０九一
    ０二九四０八八號槍彈鑑定書一份、該局刑鑑字第０九二０一０八三二七號函一
    份在卷可憑。次查，被告早於九十一年十月十日下午三時四十分許，即曾向陳至
    德出示其持有之手槍乙情，業據陳至德於警訊及本院調查時證述甚詳，佐以陳至
    德於警訊並證稱：甲○○出來拿著一個黑色的手提包上車：：：槍枝是從手提包
    拿出來等語（以上均見本院九十一年度警聲搜字六五七號卷九十一年十月十五日
    警訊筆錄及本案本院九十二年七月一日訊問筆錄），與查獲時，槍、彈果係放置
    在黑色手提箱中之情絲毫不差，是此可見陳至德之證述屬實，殊值採信，據而足
    徵至遲被告係於九十一年十月十日前之同月初某日即已受託保管手槍、子彈之事
    實，極為顯明。雖被告於本院審理時辯稱係於九十一年十月十七日中午方收受該
    槍、彈云云，且證人賴賀富於本院調查時亦和稱此說。第查，被告於本院審時稱
    ：（曾怡彰他是在什麼時候、什麼地點把槍交給你？）是我被抓當天中午我在三
    重交流道下面有一間真鍋咖啡館附近的一家「7-11」旁邊，曾怡彰被朋友騎機車
    搭載，他停在我的車後打電話給我說在我車後有戴安全帽的人就是他，【我才下
    車去往後走過去】云云，核與賴賀富於本院調查時證稱：他（指被告）載我過去
    ，他說去接朋友：：：（你們是在交流道附近的什麼地方等？）在７─１１便利
    商店等，【他朋友有過來跟他講】說臨時有事不能跟他來中壢，【甲○○都在車
    上】云云（見本院九十二年七月一日訊問筆錄），迥不相侔且出入甚鉅，顯見渠
    二人此部分所陳悉屬違實之虛詞，均非可採。綜述，本件事證已明，被告犯行洵
    堪認定，應依法論科。
二、核被告甲○○所為，係犯槍砲彈藥刀械管制條例第十一條第四項之未經許可，寄
    藏可發射子彈具有殺傷力之改造玩具手槍罪及同條例第十二條第四項之未經許可
    ，寄藏子彈罪。其係以一個寄藏行為觸犯前開二罪，應依想像競合犯之規定，從
    一重以未經許可，寄藏可發射子彈具有殺傷力之改造玩具手槍罪處斷。再查，被
    告曾有如事實欄所述之犯罪科刑執行或假釋中等情形，有台灣高等法院被告全案
    紀錄表一份在卷可按。其前案紀錄於本件雖不構成累犯，公訴人認之係累犯容有
    誤解，惟仍可據以觀其素行之良窳。爰審酌被告犯罪動機、目的、手段、寄藏槍
    枝、子彈之種類、數量、殺傷力之強弱、犯行所生危害，已有多項犯罪前科，素
    行不佳，又係於假釋期中再犯本件二罪，惡性更重及其犯後態度等情狀，量處如
    主文所示之刑，罰金部分並諭知易服勞役之折算標準。
三、扣案具殺傷力之仿 BERETTA廠半自動手槍製造之改造玩具手槍一支（含彈匣二個
    ，槍枝管制編號0000000000號），為違禁物，應依刑法第三十八條第
    一項第一款規定，宣告沒收。至扣案之改造子彈八顆於送鑑時悉經試射，已失子
    彈之性質，非屬違禁物且所剩之彈殼亦屬委託保管之曾怡彰而非屬被告所有，於
    本件自不得諭知沒收。另扣案之彈匣一個為同時扣案惟不具殺傷力之仿 WALTHER
    廠半自動手槍製造之玩具手槍（槍枝管制編號0000000000號）之配件
    ，非屬本案手槍之配件且非具殺傷力槍枝之主要零件，依法亦不得宣告沒收。
四、公訴意旨指被告甲○○共寄藏具殺傷力之改造子彈九顆云云，第查，被告為警查
    獲時，扣案疑似子彈之物固有九顆，然經送鑑結果，僅八顆具有殺傷力，另一顆
    則為玩具金屬彈殼及直徑約八MM之金屬彈頭，送鑑時彈頭與彈殼分離，此有前述
    卷存內政部警政署刑事警察局槍彈鑑定書及函文各一份為憑，該另顆疑似子彈之
    物顯不具殺傷力，持有之自不構成犯罪，因之，除前述本院認定之八顆外，要無
    從認被告復有寄藏該第九顆子彈之犯行，惟依公訴人起訴之旨顯認此與右開經本
    院論罪之寄藏八顆具殺傷力之改造子彈部分，在法律評價上係屬單一事實單純一
    罪之關係，爰不另為無罪之諭知。
據上論斷，應依刑事訴訟法第二百九十九條第一項前段，槍砲彈藥刀械管制條例第十
一條第四項、第十二條第四項，刑法第十一條前段、第五十五條、第四十二條第三項
、第三十八條第一項第一款，罰金罰鍰提高標準條例第二條，判決如主文。
本案經檢察官吳廣莉到庭執行職務。
中      華      民      國    九十二    年      十      月      六      日
      臺灣桃園地方法院刑事第十一庭
                                  審判長法  官  林孟宜
                                        法  官  丁俊成
                                        法  官  蔡榮澤
右正本證明與原本無異。
如不服本判決，應於判決送達後十日內向本院提出上訴狀( 應附繕本 )。
                                        書記官  何慧娟
中      華      民      國    九十二    年       十     月      七      日
附本件論罪科刑依據之法條：
槍砲彈藥刀械管制條例第十一條第一項、第四項
未經許可，製造、販賣或運輸第四條第一項第一款所稱其他可發射金屬或子彈具有殺
傷力之各式槍砲者，處五年以上有期徒刑，併科新臺幣一千萬元以下罰金。
未經許可，持有、寄藏或意圖販賣而陳列第一項所列槍砲者，處一年以上七年以下有
期徒刑，併科新臺幣七百萬元以下罰金。
槍砲彈藥刀械管制條例第十二條第四項
未經許可，持有、寄藏或意圖販賣而陳列子彈者，處五年以下有期徒刑，併科新台幣
三百萬元以下罰金。


司法院資訊處製作；財團法人民間司法改革基金會備份。
